臺灣彰化地方法院民事裁定　　　　　　　 100年度抗字第64號
抗　告　人　長生廢棄物清理有限公司
法定代理人　陳順寶
相　對　人　桃山興業有限公司
法定代理人　曾德清
上列當事人間聲請拍賣抵押物事件，抗告人對於民國100年11月
10日本院100年度司拍字第93號補充裁定提起抗告，本院裁定如
下：
    主  文
抗告駁回。
抗告程序費用新台幣壹仟元由抗告人負擔。
    理  由
一、按債權已屆清償期，而債務人不履行契約時，動產抵押權人
    得占有抵押物，並得出賣就其賣得價金而優先受清償，動產
    擔保交易法第15條訂有明文。又聲請拍賣抵押物，屬非訟事
    件，法院所為准許與否之裁定，無確定實體法上法律關係存
    否之性質，於債權及抵押權之存否，並無既判力，故只須其
    抵押權已經依法登記，且債權已屆清償期而未受清償，法院
    即應為准許拍賣之裁定。而對於此項法律關係有爭執之人，
    為保護其權利，得提起訴訟，以謀解決，不得僅依抗告程序
    聲明其爭執，並據為廢棄准許拍賣抵押物裁定之理由（最高
    法院51年台抗字第269號判例、94年度台抗字第270號裁定參
    照）。
二、本件抗告意旨略以：抗告人收受鈞院民國（下同）100年11
    月10日民事補充裁定增列「含薪葉集塵機風管橋隆磨粉機震
    動篩選機冷凍機」，其中關於「橋隆磨粉機震動篩選機」部
    分，並非抗告人所有，且該物實施查封時亦未放存現場，亦
    即未依強制執行法第47條第1項規定為標封、烙印等查封處
    分，自不應為許可拍賣之裁定。為此提起本件抗告，求為廢
    棄原裁定等語。
三、經查：本件抗告人於99年8月1以其所有製粒機（含薪葉集塵
    機風管橋隆磨粉機震動篩選機冷凍機）之動產，設定最高限
    額新台幣（下同）2千萬元之動產抵押權予相對人，存續期
    間為99年8月1日至115年12月31日，自100年4月20日起抗告
    人已積欠5,458,194元未清償，抗告人依約應清償相對人全
    部積欠債務，相對人爰聲請拍賣抵押物以資受償等語，並提
    出動產抵押契約書、經濟部工業局動產擔保交易登記證明書
    、匯款回條、銷貨單、轉帳證明單、借據等件影本為證，原
    裁定為形式上審查後據以裁定准予拍賣抵押物，惟原裁定漏
    載「含薪葉集塵機風管橋隆磨粉機震動篩選機冷凍機」，經
    相對人聲請而補充裁定，於法尚無不合。抗告人雖辯稱：關
    於「橋隆磨粉機震動篩選機」部分，並非抗告人所有云云，
    縱然屬實，亦係實體法上之爭執，應由抗告人另行提起訴訟
    以資解決，抗告法院於該非訟程序中本不得審酌，且揆諸前
    開說明，法院就拍賣抵押物裁定事件，僅就抵押權已經依法
    登記，且債權已屆清償期而未受清償之形式要件而為審查，
    至其他所涉實體爭執，抗告人應依訴訟程序另謀解決，而非
    於抗告程序中為此爭執。
四、至於抗告人陳述關於「橋隆磨粉機震動篩選機」部分，未依
    強制執行法第47條第1項施以標封、烙印或火漆印等語。惟
    此乃屬強制執行方式瑕疵與否之問題，應向執行法院聲明異
    議之方式解決，非透過抗告程序爭執，附此序明。
五、綜上所述，抗告意旨指摘原裁定不當，求予廢棄，為無理由
    ，應予駁回，爰裁定如主文。
六、爰依非訟事件法第55條第1項及第2項、第21條第2項、第24
    條第1項、第46條、民事訴訟法第495條之1第1項、第449條
    第1項、第78條，裁定如主文。
中    華    民    國    100    年    12    月  20    日
                  民事第二庭    法  官   李言孫
以上正本係照原本作成。
本裁定除以適用法規顯有錯誤為理由，並經本院許可外，不得再
抗告。如提起再抗告，應於收受後10日內委任律師為訴訟代理人
向本院提出再抗告狀。並繳納再抗告費新台幣1,000元。
中    華    民    國    100    年    12    月  20    日
                                書記官  林曉汾